【裁判字號】    95,上訴,2724
【裁判日期】    951228
【裁判案由】    毒品危害防制條例
【裁判全文】
臺灣高等法院臺中分院刑事判決        95年度上訴字第2724號
上  訴  人
即  被  告  乙○○
                    樓（現另案於臺灣台中監獄苗栗分監執行
上列上訴人因毒品危害防制條例案件，不服臺灣苗栗地方法院94
年度訴字第617號中華民國95年10月5日第一審判決（起訴案號：
臺灣苗栗地方法院檢察署94年度毒偵字第1510、1646號）及追加
起訴（95年度毒偵字第932號 ），暨移送併案辦理（95年度偵字
第182號、95年度毒偵字第551號 、第552號、第833號、第859號
、第1279號），提起上訴，本院判決如下：
    主  文
上訴駁回。
    事  實
一、乙○○素行不佳，前曾有多次犯罪前科，其中於民國（下同
    ）91年間，曾因施用第一、二級毒品案件，經臺灣苗栗地方
    法院裁定令入戒治處所施以強制戒治，並判處應執行有期徒
    刑1年確定，強制戒治部分執行至同年9月13日停止並付保護
    管束，於保護管束期間內，又因施用第二級毒品案件，經同
    院判處有期徒刑7月確定，並撤銷上揭停止戒治，於92年1月
    21日再入臺灣臺中戒治所執行戒治，迄92年8月12日期滿，
    於翌日（即92年8月13日）接續執行上開1年及7月之有期徒
    刑，至93年11月26日縮短刑期假釋出獄，並於94年2月24日
    假釋期滿未經撤銷而視為執行完畢。
二、詎乙○○仍不知悔改，於上開強制戒治執行完畢釋放後之5
    年內，復基於施用第一級毒品海洛因之概括犯意，自94年5
    月間某日起至95年6月11日晚上11時許，在其苗栗市○○里
    ○○鄰○○街11號3樓住處及友人邱達清位於苗栗縣苗栗市○
    ○路之住處等處，以將海洛因摻入香菸內吸食或以注射針筒
    注射等方式，連續施用第一級毒品海洛因多次。先後於94
    年5月23日，為警採尿送驗後查獲。94年7月26日，為警採
    尿送驗後查獲。94年12月16日16時許，為警在苗栗縣銅鑼
    鄉中平村15鄰26之1號前查獲。94年12月28日1時30分許，
    在苗栗市福麗里，為警在其自用小客車內查獲，並扣得其所
    有之海洛因一包（淨重零點零玖公克，原審誤為零點壹公克
    ，應予更正）。95年3月16日1時許，為警在苗栗市園霖汽
    車旅館內查獲，並扣得其所有之注射針筒2支。95年4月3
    日，為警採尿送驗後查獲。95年6月12日，為警採尿送驗
    後查獲。
三、乙○○又另行起意，基於施用第一級毒品海洛因之犯意，於
    95年7月4日凌晨2時許，在苗栗市○○路889號4樓泉順賓館5
    09室，以將海洛因摻入香菸內吸食之方式，施用海洛因1次
    ，為警於同年7月4日採尿送驗後查獲。
四、案經苗栗縣警察局移送及苗栗縣警察局苗栗分局報請臺灣苗
    栗地方法院檢察署檢察官偵查起訴及由該署檢察官移送併辦
    。
    理  由
一、訊據上訴人即被告（下稱被告）乙○○對於上開事實欄二之
    犯罪事實供認不諱，核與證人邱達清、黃玉琴、郭宏里、黃
    聖光等人於警詢時證述之情節相符，並有扣案之上開海洛因
    一包及注射針筒2支等足稽。而該包海洛因經送請法務部調
    查局鑑定後確含有海洛因成分，亦有該局鑑定通知書一份附
    卷可按（見原審卷第71頁）。另被告於上開時間為警查獲時
    所採取之尿液經檢驗結果，均檢出嗎啡陽性反應，亦均有中
    山醫學大學附設醫院藥物濫用檢測中心所出具之濫用藥物尿
    液檢驗報告影本附卷可按。至被告雖否認有事實欄三部分之
    犯行，辯稱：該次之驗尿報告檢出嗎啡陽性反應，係伊於同
    年6月30日所施用，並非於同年7月4日所吸食云云。惟查此
    部分犯罪事實（即事實欄三之犯罪事實），迭據被告於警詢
    及原審審理時分別自白不諱（見932號偵查卷第5頁反面、原
    審卷第138頁、145頁、184頁），且其尿液經檢驗結果確檢
    出嗎啡陽性反應，亦有中山醫學大學附設醫院藥物濫用檢測
    中心所出具之濫用藥物尿液檢驗報告影本1份在卷足按（見
    932號偵查卷第25頁），足見被告此部分所辯顯係事後圖卸
    之詞，不足採信。又被告於91年間，曾因施用第一、二級毒
    品案件，經臺灣苗栗地方法院裁定令入戒治處所施以強制戒
    治，強制戒治執行至同年9月13日停止並付保護管束，於保
    護管束期間內，又因施用第二級毒品案件，經同院判處有期
    徒刑7月確定，並撤銷上揭停止戒治，於92年1月21日再入臺
    灣臺中戒治所執行戒治，迄92年8月12日期滿，有臺灣高等
    法院被告前案紀錄表足按，其於5年之內再犯本件施用第一
    級毒品之罪，自應依法追訴審判。是罪證明確，被告之犯行
    堪以認定。
二、按當事人或辯護人於法院調查證據時，知被告以外之人於審
    判外之陳述不得為證據之情形，而未於言詞辯論終結前聲明
    異議者，視為同意作為證據，刑事訴訟法第159條之5第2項
    定有明文。查本件被告對於證人邱達清、黃玉琴、郭宏里、
    黃聖光等人於審判外陳述之證據能力，表示無意見（見本院
    卷第38頁至第39頁），並未於言詞辯論終結前聲明異議，依
    刑事訴訟法第159條之5第2項之規定，視為同意作為證據。
    且本院審酌該證人言詞陳述作成時並非在非自由意志之情況
    下所為之陳述，認該言詞陳述適當，依同條第1項之規定，
    自得為證據。
三、查被告行為後，關於刑法第56條連續犯之規定，雖經總統於
    94年2月2日公布廢除，並自95年7月1日起生效，惟廢除連續
    犯後須依數罪併罰之規定處罰，經比較後並非較有利於被告
    ，依修正後刑法第2條第1項前段之規定，自應適用行為時即
    修正前刑法第56條之規定論以連續犯。又刑法第51條定執行
    刑之規定於上開時間亦經公布修正，修正前刑法第51條規定
    ：「數罪併罰，分別宣告其罪之刑，依左列各款定其應執行
    者：」，其中第5款規定：「宣告多數有期徒刑者，於各刑
    中之最長期以上，各刑合併之刑期以下，定其刑期。但不得
    逾20年」，修正後刑法第51條第5款規定：「宣告多數有期
    徒刑者，於各刑中之最長期以上，各刑合併之刑期以下，定
    其刑期。但不得逾30年。」，比較新舊法律結果，修正後之
    規定並非較有利於行為人，依刑法第2條第1項前段之規定，
    仍應依修正前刑法第51第5款之規定定其應執行之刑。均合
    先說明。
四、核被告所為，（一）關於事實欄二部分，係犯毒品危害防制
    條例第10條第1項之施用第一級毒品罪。至其施用前後之持
    有第一級毒品海洛因行為，已為施用之高度行為所吸收，不
    另論罪。又其先後施用第一級毒品犯行，犯罪構成要件相同
    ，顯係基於概括犯意反覆為之，為連續犯，應依修正前刑法
    第56條之規定論以一罪，並加重其刑。（二）關於事實欄三
    部分，係犯同條例第10條第1項之施用第一級毒品罪。其施
    用前後之持有第一級毒品海洛因行為，已為施用之高度行為
    所吸收，不另論罪。（三）又被告素行不佳，前曾有多次犯
    罪前科，其中於91年間，曾因施用第一、二級毒品案件，經
    臺灣苗栗地方法院裁定令入戒治處所施以強制戒治，並判處
    應執行有期徒刑1年確定，強制戒治部分執行至同年9月13日
    停止並付保護管束，於保護管束期間內，又因施用第二級毒
    品案件，經同院判處有期徒刑7月確定，並撤銷上揭停止戒
    治，於92年1月21日再入臺灣臺中戒治所執行戒治，迄92年8
    月12日期滿，於翌日（即92年8月13日）接續執行上開1年及
    7月之有期徒刑，至93年11月26 日縮短刑期假釋出獄，並於
    94年2月24日假釋期滿未經撤銷而視為執行完畢，有臺灣高
    等法院被告前案紀錄表足按，其於5年之內再犯本件之罪，
    不論依修正前之刑法第47條，或修正後之刑法第47條第1項
    之規定，均構成累犯，對被告而言並無有利或不利之情形，
    自不生新舊法比較之問題，應逕依修正前之刑法第47條，論
    以累犯，並加重其刑。（四）關於事實欄三部分係於95年7
    月1日以後所犯，斯時已廢止連續犯之規定，故此部分與事
    實欄二部分，並不成立連續犯，兩者應合併定其應執行刑。
五、原審調查後，適用毒品危害防制條例第10條第1項、第18條
    第1項前段、刑法第2條第1項前段、第11條前段、第38條第1
    項第2款、修正前刑法第56條、第47條、第51條第5款，並審
    酌被告非法施用第一級毒品，對個人身心戕害甚鉅，且前已
    因施用第一、二級毒品案件，業經強制戒治處分並經刑罰執
    行完畢（已如前述），竟又再犯本件施用毒品犯行，顯未因
    前所受之上述處分暨刑罰之執行而決心改過，及其施用期間
    之長短、犯後態度等一切情狀，分別量處事實欄二部分有期
    徒刑1年6月，事實欄三部分有期徒刑7月，並與已確定之施
    用第二級毒品部分所處之有期徒刑10月，合併定其應執行刑
    為有期徒刑2年6月。至扣案之上開海洛因一包，係查獲之毒
    品，應依毒品危害防制條例第18條第1項前段之規定宣告沒
    收銷燬之；另扣案之上開注射針筒2支係被告所有，且為供
    其施用第一級毒品所用之物，並依刑法第38條第1項第2款之
    規定宣告沒收，認事用法核無違誤，量刑亦妥適。被告上訴
    意旨否認事實欄三部分之犯行及指摘原判決未就上開二部分
    依連續犯之規定判決不當，並無理由，應予駁回。
六、據上論結，應依刑事訴訟法第368條，判決如主文。
本案經檢察官甲○○到庭執行職務。
中    華    民    國    95    年    12   月     28    日
            刑事第八庭  審判長法  官  羅  得  村
                              法  官  陳  宏  卿
                              法  官  劉  榮  服
上列正本證明與原本無異。
如不服本判決應於收受送達後十日內向本院提出上訴書狀，其未
敘述上訴之理由者並得於提起上訴後十日內向本院補提理由書（
均須按他造當事人之人數附繕本）。
                              書記官  周  巧  屏
中    華    民    國    95    年    12  月    29      日
附錄論罪科刑法條
毒品危害防制條例第10條第1項：
施用第一級毒品者，處 6 月以上 5 年以下有期徒刑。
                                                      Ａ


司法院資訊處製作；財團法人民間司法改革基金會備份。
